臺灣新北地方法院三重簡易庭民事裁定
　　　　　　　　　　　　　　　　　111年度重建簡字第120號
原      告  饒芳如  
上列原告與被告李可晴間損害賠償等事件，本院裁定如下：
    主  文
原告應於本裁定送達後五日內，具狀補正應受判決事項之聲明（
即請求回復原狀、施工延宕損害賠償及精神慰撫金等金額）、訴
訟標的（即本件請求法律上依據及請求權基礎）及門牌號碼新北
市○○區○○路0段00號8樓之9、同段號9樓之9之建物登記第一類謄
本（權利人姓名、年籍資料請勿遮隱），逾期未補正，即駁回原
告之訴。
    理  由
一、按起訴應以訴狀表明下列各款事項，提出於法院為之：一、
    當事人及法定代理人。二、訴訟標的及其原因事實。三、應
    受判決事項之聲明。民事訴訟法第244條第1項定有明文，此
    為起訴必須具備之程式。次按原告之訴有起訴不合程式或不
    備其他要件之情形者，法院應以裁定駁回之，但其情形可以
    補正者，審判長應定期間先命補正，民事訴訟法第249條第1
    項第6款亦有明文。又所謂訴訟標的，係指原告為確定私權
    ，以訴之方式請求法院對其主張之法律關係加以判決者而言
    ，且訴訟標的之法律關係，應附隨原因事實為主張。
二、本件原告起訴被告請求損害賠償等，起訴狀訴之聲明雖記載
    「被告應恢復原狀，並因本情事造成施工損失及精神損失給
    予賠償」等語，難認已載明具體明確之應受判決事項之聲明
    ，且觀之起訴狀事實及理由所載略以原告施工裝潢其屋室內
    時，因其輕隔間牆壁滲漏水，遂拆除檢查後發現與樓上地板
    橫梁處鋼筋裸露、有一排水私管垂吊，致原告房屋滲漏等語
    ，並提出報價單1紙為證，然尚難以此遽認定施工延宕損害
    賠償金額，亦未陳明精神賠償金額，復未具體表明訴訟標的
    及其法律關係，即本件請求法律上依據及其請求權基礎。茲
    限原告於收受本裁定送達5日內具狀補正應受判決事項之聲
    明（即請求回復原狀、施工延宕損害賠償及精神慰撫金等金
    額）及訴訟標的（即本件請求法律上依據及請求權基礎），
    並應提出門牌號碼新北市○○區○○路0段00號8樓之9、同段號9
    樓之9之建物登記第一類謄本（權利人姓名、年籍資料請勿
    遮隱），逾期未補正，即駁回原告之訴。
三、依民事訴訟法第436條第2項、第249條第1項但書規定，裁定
    如主文。
中　　華　　民　　國　　111 　年　　12　　月　　12　　日
                      臺灣新北地方法院三重簡易庭
                            法  官  彭松江
以上為正本係照原本作成。
如不服本裁定，應於送達後10日內，向本院提出抗告狀並表明抗
告理由，如於本裁定宣示後送達前提起抗告者，應於裁定送達後
10日內補提抗告理由書（須附繕本），並繳納抗告費新臺幣1000
元。
中　　華　　民　　國　　111 　年　　12　　月　　12　　日
                            書記官  許雁婷